# 境内外子公司互相拆借的利息计提互勉的单体核算规范性！

提问人：fangdaojun 时间：2016-08-03 23:36:32
A为境内母公司，其在香港有一家全资子公司B，C为境内母公司，其在香港有一家全资子公司D，A与C之间存在关联关系但无股权关系，现在D公司在境外需要用钱，故从B公司借入资金 1000 万元，为了避免利息的计提与交付，C公司决定将 1000 万资金无偿质押在A公司，因为互相拆入的金额相同，故B与D不相互计息，A与C不相互计息，请问这种架构设计，在ABCD单体层面互相都不计息是否符合准则的规定？@chenyiwei

回答人：chenyiwei
如果B可以随时要求D归还该 1000 万元，且要求归还的金额不低于原借款本金（相应地D也有权随时要求收回质押资金和提前归还该1000 万元），则B、D互相不计提利息是可以的。其他情形，B、D应分别确认利息收入和利息支出，不能不反映在报表中。

提问人：fangdaojun 时间：2016-08-04 09:20:21
陈版，此种做法准则上的理论基础是什么？现在D公司计划等将来公司盈利后再归还B公司的借款，相应的质押借款也随之解除。目前来看，借款归还的时间不确定，也无随时要求归还的条款约定，请问：（ 1 ）可否基于“一揽子交易”的处理原则双方互不利息？
（ 2 ）如按您所说，假设我在借款合同中约定此笔借款无期限和利率，也增加可以随时要求收回的条款，但是这个随时要求收回的时间跨度在实务中就可能时间很长，请问这样可以吗？谢谢

回答人：chenyiwei
2 、不建议为了满足会计准则条件而刻意修改条款规避或迎合某些特定的规定。还是建议要让合同条款的约定反映出交易和事项的经济实质。

回答人：chenyiwei
1 、请参考《瑞华研究 2010 ～ 2014 汇编》之“问题4-1-10（母子公司之间的无息或低息贷款在双方各自个别财务报表中的处理）”，如果要计息的，则不可以“一揽子交易”互相抵销利息支出和利息收入。